# 请教一个同一控制企业合并中的问题

提问人：bty1979 时间：2010-09-14 11:58:43
同一控制企业合并，并购方用“交易性金融资产”、“投资性房地产”（公允价值模式计量）换入长期股权投资，原“交易性金融资产”对应的“公允价值变动损益”，以及原“投资性房地产”对应的“公允价值变动损益”、“资本公积——其他资本公积”，是应该结转损益，还是对应结转资本公积或留存收益？ 我倾向于对应结转资本公积或留存收益，但苦于找不到依据，各位怎么看？ 谢谢！

回答人：chenyiwei
回复 楼主 bty1979 的帖子首先把这些“交易性金融资产”、“投资性房地产”（公允价值模式计量）以购买日的公允价值计量，与原先的帐面价值之间的差额计入当期损益；再以调整后的帐面价值为基础进行同一控制下企业合并的会计处理。这样的处理结果是把增值部分计入了当期损益。